# 固定资产入账价值确定。

提问人：wen.2221 时间：2010-11-02 11:14:07
某国有独资公司为家属院建了一个换热站供暖，受益的家属院有下属子公司的，还有外部一个单位的，外部单位也出了钱，因换热站建在国企的地上，换热站工程结算已做完，本供暖期拟投入使用。外部单位出的钱已做职工福利费列支，其他工程款均为此国企支付。现该国企换热站转固原值如何确定最恰当？一种观点认为，按工程结算报告全额入账，外单位出的钱做营业外收入反映。另一种观点认为，因该换热站受益单位就有外单位的家属院，应将该固定资产工程结算价款扣掉外单位支付的工程后金额作为此换热站的原值。也避免了本期的营业外收入缴纳所得税。 请问，如何处理更规范？是否可以将外单位支付的工程款直接抵减固定资产原值？

回答人：chenyiwei
个人建议该固定资产工程结算价款扣掉外单位支付的工程后金额作为此换热站的原值。主要考虑是：这样处理后的原值代表了本单位实际支付的建造成本，并且与本单位未来从该换热站中受益的程度也是相匹配的。